臺灣嘉義地方法院刑事判決　　　　　　　100年度易字第784號
公　訴　人　臺灣嘉義地方法院檢察署檢察官
被　　　告　王坤三
上列被告因妨害名譽案件，經檢察官提起公訴（一百年度偵字第
七二一○號），本院判決如下：
    主  文
本件公訴不受理。
    理  由
一、公訴意旨如檢察官起訴書所載（如附件）。
二、按告訴乃論之罪，告訴人於第一審辯論終結前，得撤回其告
    訴；又其告訴經撤回者，法院應諭知不受理之判決，並得不
    經言詞辯論為之。刑事訴訟法第238條第1項、第303條第3款
    、第307條分別定有明文。次按第309條第2項、第1項之罪，
    須告訴乃論，則為刑法第314 條所明定。經查，本案被告王
    坤三因妨害名譽案件，經檢察官提起公訴，認被告係犯刑法
    第309 條第2項、第1項之公然侮辱罪嫌，均屬告訴乃論之罪
    。茲被告與告訴人王張紅蟳於民國 100年12月12日已在本院
    調解成立，告訴人亦於同日撤回對被告之告訴等情，有調解
    筆錄影本1 紙及撤回告訴狀附卷可憑（見本院卷第15、17頁
    、第18頁）。揆之上開說明，本件爰不經言詞辯論，逕為諭
    知不受理之判決。
據上論斷，應依刑事訴訟法第303條第3 款、第307條，判決如主
文。
中    華    民    國   100    年    12    月    15    日
                  刑事第一庭  審判長法  官  蘇清水
                                    法  官  呂美玲
                                    法  官  李東益
以上正本證明與原本無異。
如不服本判決應於收受判決後10日內向本院提出上訴書狀，並應
敘述具體理由；其未敘述上訴理由者，應於上訴期間屆滿後20日
內向本院補提理由書（均須按他造當事人之人數附繕本）「切勿
逕送上級法院」。告訴人或被害人如對於本判決不服者，應具備
理由請求檢察官上訴，其上訴期間之計算係以檢察官收受判決正
本之日期為準。
中    華    民    國   100    年    12    月    15    日
                                    書記官  吳念儒
附件：
臺灣嘉義地方法院檢察署檢察官起訴書
                                     100年度偵字第7210號
    被      告  王坤三  男  77歲（民國○○年○月○日生）
                        住嘉義縣中埔鄉義仁村9鄰11號
                        國民身分證統一編號：Ｚ000000000號
上列被告因妨害名譽案件，已經偵查終結，認應提起公訴，茲將
犯罪事實及證據並所犯法條分敘如下：
        犯罪事實
一、王坤三與王坤文、王張紅蟳係兄弟、叔嫂關係，雙方共同居
    住於嘉義縣中埔鄉義仁村9 鄰11號之三合院內，惟感情素來
    不睦。民國99年12月3 日，王坤三僱請方金寶前來為其位於
    上開住處庭院內之牆面塗刷油漆，王張紅蟳見狀，表示不希
    望塗刷到伊使用部分之牆面，雙方為此發生爭執。詎王坤三
    竟在該公眾得共見共聞之公開場合，以暴力手段，持油漆刷
    朝王張紅蟳臉部塗灑，致王張紅蟳頭髮、頸部、嘴唇、左臉
    頰、上衣均沾染到無法以清水清洗之白色油漆，足以貶損王
    張紅蟳在社會上所保持之人格及地位。
二、案經王張紅蟳訴請本署偵辦。
          證據並所犯法條
一、證據清單及待證事實：
┌──┬───────────┬────────────┐
│編號│證據名稱              │待證事實                │
├──┼───────────┼────────────┤
│ 1  │被告王坤三之99年12月9 │被告自承與王張紅蟳發生爭│
│    │日之警詢自白          │吵後，即用油漆刷沾油漆噴│
│    │                      │灑向王張紅蟳臉部。      │
├──┼───────────┼────────────┤
│ 2  │告訴人王張紅蟳之指證  │全部犯罪事實。          │
├──┼───────────┼────────────┤
│ 3  │證人方金寶100年3月9日 │當時油漆刷是伊拿著，是被│
│    │檢查事務官詢問時之證述│告以手沾油漆甩開，有甩到│
│    │                      │王張紅蟳之頭髮及臉部。足│
│    │                      │徵被告是蓄意對王張紅蟳塗│
│    │                      │灑油漆。                │
├──┼───────────┼────────────┤
│ 4  │證人即處理員警陳善得之│到場後發現王張紅蟳臉部等│
│    │證述                  │部分有油漆，當場拍照存證│
│    │                      │。                      │
├──┼───────────┼────────────┤
│ 5  │告訴人王張紅蟳臉部等部│全部犯罪事實。          │
│    │位遭塗灑油漆之蒐證照片│                        │
│    │2張。                 │                        │
└──┴───────────┴────────────┘
二、核被告王坤三以上開強暴手段，塗灑油漆於告訴人王張紅蟳
    臉部等部位，以足貶損告訴人王張紅蟳之社會地位，所為係
    犯刑法第309條第2項、第1項之公然侮辱罪嫌。
三、依刑事訴訟法第251條第1項提起公訴。
    此  致
臺灣嘉義地方法院
中    華    民    國   100    年    10    月    28    日
                       檢  察  官     莊珂惠
上正本證明與原本無異。
中    華    民    國   100    年    11    月     4    日
                       書  記  官     鄭光棋
所犯法條：刑法第309條
刑法第309條
公然侮辱人者，處拘役或 3 百元以下罰金。
以強暴犯前項之罪者，處 1 年以下有期徒刑、拘役或 5 百元以
下罰金。